臺灣臺中地方法院刑事裁定
111年度撤緩字第59號
聲  請  人  臺灣臺中地方檢察署檢察官
受  刑  人  NGUYEN VAN TINH（中文名阮文情)




上列聲請人因不能安全駕駛致交通危險罪案件（110年度沙交簡
字第438號），聲請撤銷緩刑之宣告（110年度執保字第640號、1
10年度執緩字第1049號、111年度執聲字第555號），本院裁定如
下：
    主  文
聲請駁回。
    理  由
一、聲請意旨略以：受刑人NGUYEN VAN TINH（中文名阮文情）
    因不能安全駕駛致交通危險罪案件，經本院以110年度沙交
    簡字第438號判決判處有期徒刑2月、併科罰金新臺幣（下同
    ）1萬元、緩刑2年，緩刑期間付保護管束，並應於緩刑期間
    內向指定之政府機關、政府機構、行政法人、社區或其他符
    合公益目的之機構或團體提供40小時之義務勞務，並於民國
    110年10月4日確定在案。惟受刑人經通知至臺灣臺中地方檢
    察署執行保護管束及義務勞務，受刑人均未到案，經臺中市
    政府警察局清水分局查訪報告稱受刑人已於110年4月19日逃
    逸，並經臺南市政府警察局佳里分局查獲後收容於高雄收容
    所，於110年12月15日出所，具保人為方宇（具保人地址填
    載為臺南市○○區○○○00號之1），經依上開具保人之地址傳喚
    受刑人到案執行，受刑人仍未到案。受刑人本案於110年4月
    5日因酒後駕車為警查獲後，由臺中市政府警察局大雅分局
    移送至臺灣臺中地方檢察署檢察官複訊，業經當庭告知本案
    擬向本院聲請為簡易判決處刑，受刑人已有預見本案日後有
    執行之可能性，卻於110年4月19日行方不明逃匿，經臺灣臺
    中地方檢察署檢察官傳喚皆未到案執行，顯然違反保安處分
    執行法第74條之2第2款、第4款、第5款及刑法第74條第2項
    第5款規定，且情節重大，已合於保安處分執行法第74條之3
    第1項及刑法第75條之1第1項第4款所定撤銷緩刑宣告之原因
    ，爰依刑事訴訟法第476條之規定聲請撤銷等語。
二、按緩刑制度設計之本旨，除可避免執行短期自由刑之流弊外
    ，主要目的係在獎勵惡性較輕者使其遷善，而經宣告緩刑後
    ，若有具體事證足認受宣告者並不因此有改過遷善之意，即
    不宜給予緩刑之寬典，乃另有撤銷緩刑宣告制度。又受緩刑
    之宣告而違反刑法第74條第2 項第1 款至第8 款所定負擔情
    節重大者，足認原宣告之緩刑難收其預期效果，而有執行刑
    罰之必要者，得撤銷其宣告，刑法第75條之1 第1 項第4 款
    固有明文規定。惟考其立法意旨略以：修正條文第74條第2
    項增列法院於緩刑期間內，得命犯罪行為人於緩刑期內應遵
    守之事項（例如向被害人支付相當數額、向公庫支付一定之
    金額、接受精神、心理輔導、提供義務勞務或其他為預防再
    犯之事項），明定違反該條所定事項情節重大者，得撤銷其
    緩刑宣告，以期周延，且本條採用裁量撤銷主義，賦與法院
    撤銷與否之權限，實質要件即以「足認原宣告之緩刑難收其
    預期效果，而有執行刑罰之必要」，供作審認之標準。至於
    所謂「情節重大」，係指受判決人顯有履行負擔之可能，而
    隱匿或處分其財產、故意不履行、無正當事由拒絕履行或顯
    有逃匿之虞等情事而言。準此，上揭「得」撤銷緩刑之情形
    ，法官應依職權本於合目的性之裁量，妥適審酌被告於緩刑
    期間內違反應遵守事項之情節是否重大，是否已難收其預期
    之效果，而確有執行刑罰之必要，此與刑法第75條第1 項所
    定2 款要件，有一具備，即毋庸再行審酌其他情狀，應逕予
    撤銷緩刑之情形不同。
三、經查：
　㈠受刑人因不能安全駕駛致交通危險罪案件，經本院以110年度
    沙交簡字第438號判決判處有期徒刑2月、併科罰金1萬元、
    緩刑2年，並應向指定之政府機關、政府機構、行政法人、
    社區或其他符合公益目的之機構或團體提供40小時之義務勞
    務，於110年10月4日確定在案，有上開判決書及受刑人之臺
    灣高等法院被告前案紀錄表各1份在卷可查，堪以認定。又
    受刑人於110年4月19日行方不明逃匿，經臺南市政府警察局
    佳里分局於110年9月24日查獲後，收容於高雄收容所，於11
    0年12月15日出所，受刑人之具保人為方宇，具保人之居所
    為臺南市○○區○○○00號之1，而經臺灣臺中地方檢察署檢察官
    送達執行傳票至前開具保人之居住地址，傳喚受刑人應於11
    1年2月15日上午9時10分至該署報到，受刑人仍未到案執行
    等情，有警員之職務報告、受刑人基本資料查詢結果、臺灣
    臺中地方檢察署辦案公務電話紀錄及送達證書各1份在卷可
    憑，亦堪認定。
　㈡惟受刑人於110年4月19日即本院於110年5月28日以110年沙交
    簡字第438號為本案刑事簡易判決前，即逃逸而行方不明，
    被告顯無法知悉其可獲得緩刑之寬典；被告雖於110年4月5
    日因酒後駕車為警查獲後，移送臺灣臺中地方檢察署由檢察
    官進行複訊時，經檢察官告知本案擬向本院聲請以簡易判決
    處刑，惟本案後續實際上將會為如何之處理，本非受刑人可
    知悉，受刑人非法律專業人士，且為越南籍而不具有我國國
    籍，對於我國刑事訴訟程序實難苛求其明確知曉，客觀上亦
    無證據足資證明受刑人於110年4月19日逃匿時，係為規避本
    案刑事訴訟程序之審判或執行。又經核卷內證據資料，檢察
    官於受刑人110年12月15日自高雄收容所釋放後，因電話聯
    繫受刑人之具保人方宇無著，即將受刑人之執行傳票送達
    至具保人於臺南市○○區○○○00號之1之居所，惟執行傳票非由
    受刑人本人收受，有臺灣臺中地方檢察署辦案公務電話紀錄
    及送達證書各1份在卷可憑，然該址係具保人之居所，除難
    認受刑人確實有居住於該址、已有收受本案之執行通知，卷
    內復無證據足資證明受刑人已知悉本案執行之通知。檢察官
    未確認受刑人是否實際上居住於上開臺南市○○區○○○00號之1
    具保人之居住地址，以確認受刑人是否無正當理由未到案執
    行，是否發生合法送達之效力，顯非無疑；況若受刑人確實
    合於行方不明之要件，檢察官非不得以公示送達之方法，合
    法送達其執行傳票，不能僅以向具保人之上開居住地址送達
    ，即認受刑人違反保安處分執行法第74條之2第2款、第4款
    、第5款而情節重大。
四、綜上所述，卷內並無證據足資證明，受刑人確有故意未依通
    知到案執行保護管束及義務勞務之情形，實難認有何已達違
    反情節重大、使原宣告之緩刑難收其預期效果程度，而有依
    刑法第75條之1第1項第4款撤銷緩刑宣告之必要。從而，聲
    請人聲請撤銷本件緩刑之宣告，尚難准許，應予駁回。
據上論斷，應依刑事訴訟法第220條，裁定如主文。 　　
中　　華　　民　　國　　111 　 年　　4 　　月　　6　　日
                  刑事第七庭    法  官  王怡蓁
上正本證明與原本無異。
如不服本裁定，應於送達後五日內，向本院提出抗告狀。
                                書記官  黃雅青
中　　華　　民　　國　　111 　年　　4 　　月　   6　　日